

Alan Josueth Pacheco Cueva

josueth.cueva@gmail.com

Nacimiento 05/11/2001

0993507153

Quito, Condado



"Apasionado por el desarrollo de software"

Me he caracterizado por saber llevar adelante trabajos en equipo y maximizar la colaboración entre compañeros. Mi enfoque proactivo se refleja en la gestión de diversas actividades, abarcando desde el desarrollo con herramientas tecnológicas de vanguardia hasta la auditoría especializada en tecnología y gobierno de TI. Mi pasión por la tecnología y el aprendizaje continuo me impulsa a mantenerme actualizado sobre las tendencias y mejores prácticas en el gobierno de TI, con el afán de buscar soluciones eficaces para los proyectos en los que me involucro.

COMPETENCIAS

- Manejo del estrés
- Creatividad y reflexión
- Trabajo en equipo
- Organización v orden
- Comunicación asertiva

Software:

Alteryx, PowerBI, Jira, Strappi, Wordpress, GitHub, Photoshop. Illustrator, Figma, Cypress.

Desarrollo:

Unity, Angular.

C#, Java, C++, Java Script. HTML, CSS, XAML. SQL, MySQL, MongoDB, Firebase. React-Native, VueJS, React,

Portafolio Web:

https://portfolio-alanpacheco.onrender.com

Bachillerato

EDUCACIÓN

2016 - 2019 Shushufindi, Ecuador

técnico administración de sistemas

Unidad Educativa "11 De Julio"

2020 - 2024Quito, Ecuador

Ing. De Software

Universidad De Las Américas (UDLA)

EXPERIENCIA PROFESIONAL

Auditor de Sistemas.

Evaluación de riesgos y amenazas a la seguridad de la información

- Gestión de políticas, procedimientos y documentación relacionada a TI o Seguridad de la Información.
- Automatización de análisis sobre sistemas del Banco.
- Automatización de tareas.
- Análisis de datos transaccionales, ETL, Power BI.

Referencia:

Líder de auditoría de TI: Teresa Jaime: +59398 464 7642 24 Junio. 2024 - Actualidad Banco Internacional. Ecuador.

Auditor de Aseguramiento de Riesgos de TI.

- Evaluación de riesgos y amenazas a la seguridad de la información tecnológica.
- Revisión de políticas, procedimientos y documentación relacionada a TI o Seguridad de la Información.
- Entrevistas/charlas con personal relevante para entendimiento de los procesos y sistemas.
- Verificación de la integridad de los datos y disponibilidad.
- Procesamiento/tratamiento, presentación y análisis de datos financieros relevantes mediante herramientas de análisis.

Referencia:

Senior RAS:

Alejandro Maruri: +593999055068 Javier Medina: +593986160731 1 Agosto. 2023 – Junio 2024 **PwC. Ecuador.**

Front-End Developer Internship.

Desarrollo con frameworks JS como VueJS.

- Manejo de backend con NodeJS, MongoDB, MySql, Firebase.
- Tareas de QA con Cypress, ScreamingFrog.
- Desarrollo de interfaces.
- Desarrollo de APIs.

Referencia:

Gerente Online Beratung (División ecuatoriana de Digital Loop):
 Pablo Molina: +593959575851

13 Febrero. 2023 – 31 Mayo Digital Loop. Online Beratung.

Ayudante de cátedra

Mantenimiento de equipos informáticos.

• Herramientas de desarrollo virtual (Gafas de realidad virtual).

- Guía de las herramientas de carrera.
- Desarrollo de proyectos en la Unidad De Innovación Tecnológica.
- Desarrollo en React Native, React, VueJS.
- Manejo de bases de datos.
- Participación en concursos con podio ganado: SAP, InfoMatrix, Xylem Innovation Challenge, Ingennials UDLA, Chasky Bots.

Referencias:

Director de la carrera de Software:
 Mgtr. Marco Galarza: +593998107732

Coordinador de la unidad de innovación tecnológica UDLA:

Mgtr. Santiago Solorzano: +593984139098

Oct. 2021 – Julio 2023 UNIVERSIDAD DE LAS AMÉRICAS

Soporte IT

Mantenimiento de equipos informáticos.

• Soporte de nivel 1.

- Atención al usuario.
- Cableado de red.

Referencia:

Coordinadora IT:
Arisneli Vetancourt: +593991918360

Oct. 2022 – Diciembre. 2022 **LIFE AND HOPE**

INTERESES

Continuar con el perfeccionamiento de habilidades en el desarrollo de apps móviles para Android y apps de escritorio.

Fortalecer conocimientos de procesamiento y analítica de datos mediante la implementación de proyectos de impacto comunitario.

Poner en práctica conocimientos de herramientas de alto impacto en organizaciones como Alteryx, PowerBi.